【裁判字號】    97,易,547
【裁判日期】    971231
【裁判案由】    偽造文書等
【裁判全文】
臺灣新竹地方法院刑事判決               97年度易字第547號
公  訴  人  臺灣新竹地方法院檢察署檢察官
被      告  甲○○
                    （在臺灣新竹監獄受刑中）
上列被告因偽造文書等案件，經檢察官提起公訴（97年度偵字第
2984號），本院依簡式審判程序判決如下：
    主  文
甲○○行使偽造特許證，足以生損害於公眾及他人，處有期徒刑
月，如易科罰金，以新臺幣壹仟元折算壹日；又共同竊盜，處
有期徒刑伍月，如易科罰金，以新臺幣壹仟元折算壹日。應執行
有期徒刑陸月，如易科罰金，以新臺幣壹仟元折算壹日。
    事  實
一、緣甲○○於民國96年1月底至2月中旬之某日，向其友人徐逢
    君、張紹修以新臺幣（下同）3萬元之代價，購買車號HY－3
    380號自小客車，惟因徐逢君、張紹修尚欠原車主丙○○購
    車尾款2萬元，故該車仍登記於丙○○名下而未辦理過戶，
    且丙○○為取回該車，於96年12月20日，在新竹縣新豐鄉○○街路旁，將該車車牌2面拆下並報警處理，詎甲○○為避
    免駕駛未懸掛車牌之自小客車外出而遭警方查緝，竟基於行
    使偽造特種文書之犯意，於96年12月20日至97年1月11日間
    之某不詳時間，以厚紙板剪裁後並以噴漆方式偽造上開車號
    HY－3380號自小客車車牌2面（未扣案），並將偽造之前開
    車牌2面置於該自小客車內前後擋風玻璃下而行使，嗣於97
    年1月11日上午9時18分許，甲○○駕駛上開自小客車在新竹
    縣新豐鄉臺一線61公里處，因超速違反交通規則，為警依採
    證之雷達測速照相以違規通知單逕行舉發並通知丙○○，足
    生損害於丙○○、監理機關對該車牌之核發與管理及警察機
    關對於交通違規舉發之正確性。
二、另甲○○與真實姓名年籍不詳之成年女子於97年2月5日（起
    訴書誤載為97年2月25日）下午3時35分許，見乙○○所有之
    車號4893－SA號自小客車，停放在新竹縣湖口鄉波羅村7鄰4
    0之3號旁空地無人看管，竟共同基於意圖為自己不法所有之
    犯意聯絡，由甲○○以其所使用之0000000000號行動電話，
    撥打電話予不知情之拖吊業者藍文廷，向藍文廷佯稱上開車
    號4893－SA號自小客車為該不詳姓名之成年女子所有，擬予
    報廢，要以7、8千元之代價請藍文廷前往收購拖吊並代為處
    理，使藍文廷駕駛車號919－BF號拖吊車前往該處拖吊上開
    車輛，欲拖往資源回收場報廢，惟藍文廷拖離現場約30公尺
    時，即為車主乙○○發現並報警處理，然甲○○及該不詳姓
    名之成年女子乃趁隙逃離現場，經警依上開行動電話門號循
    線追索後，始查悉上情。
三、案經新竹縣政府警察局竹北分局報請台灣新竹地方法院檢察
    署檢察官偵查起訴。
    理  由
一、本件被告甲○○所犯行使偽造特種文書、竊盜等罪，均非死
    刑、無期徒刑、最輕本刑為三年以上有期徒刑之罪，或非高
    等法院管轄第一審之案件，被告於本院準備程序進行中，就
    被訴事實為有罪之陳述，本院認合於新修正刑事訴訟法第27
    3條之1之規定，逕以簡式審判程序行之，均合先敘明。
二、訊據被告甲○○對於上揭犯罪事實，於本院行準備程序、簡
    式審判程序時供承不諱（見本院卷第15、22頁），核與被害
    人丙○○於警、偵訊，被害人乙○○於警詢時指訴情節大致
    相符（見偵查卷第30、31、41至44、60頁），並經證人即行
    動電話門號0000000000號申辦人范偉麟、證人即受被告委託
    至現場拖吊車號4893－SA號自小客車之拖車司機藍文廷於警
    、偵訊中證述綦詳（見偵查卷第17至21、23至28、58、59頁
       ），復有贓物認領保管單、車籍查詢－基本資料詳細畫
    面、中古汽車買賣（切結）合約書、超速採證照片、96年11
    月16日自由時報之催辦過戶啟事、新竹縣政府警察局舉發違
    反道路交通管理事件通知單各1份、現場照片4幀及車號HY-3
    380號自小客車照片、監視錄影系統翻拍照片各8幀等附卷可
    稽（見偵查卷第15、16、32、33、38至40、45至48、51至54
    頁），被告自白應與事實相符，本件事證明確，被告上開行
    使偽造特種文書、竊盜等犯行均堪以認定，應予依法論科。
三、按汽車牌照為公路監理機關所發給，固具有公文書性質，惟
    依道路交通安全規則第8條規定，汽車牌照僅為行車之許可
    憑證，自屬於刑法第212條所列特許證之一種，最高法院63
    年台上字第1550號判例意旨參照。核被告甲○○所為，係犯
    刑法第216條、第212條之行使偽造特種文書罪及同法第320
    條第1項之竊盜罪。被告與真實姓名、年籍不詳之成年女子
    ，就事實欄二、之竊盜犯行，有犯意之聯絡及行為之分擔，
    皆為共同正犯。被告利用不知情之拖吊車司機藍文廷竊取車
    號4893－SA號自小客車，為刑法第320條第1項之間接正犯。
    又被告偽造HY－3380號自小客車車牌之特種文書復持以行使
    ，偽造特種文書之低度行為為高度之行使行為所吸收，不另
    論罪。再被告所犯上開2罪，犯意各別，行為互異，應予分
    論併罰。爰審酌被告為規避遭警攔檢，因而偽造上開車牌，
    並進而行使之，使車輛之登記名義人丙○○收受交通違規罰
    單，所為並危害交通監理機關對車輛號牌管理之正確性，及
    警察機關對違規車輛逕行舉發違規資料之正確性，兼衡其犯
    後坦承犯行，態度尚可，竊得被害人乙○○之自小客車未久
    即遭察覺，被害人乙○○幸未蒙損失等一切情狀，分別量處
    如主文所示之刑，並均諭知易科罰金之折算標準，及定其應
    執行刑暨易科罰金之折算標準。
四、偽造之HY－3380號自小客車車牌2面，固係被告所有，供事
    實欄一、行使偽造變種文書罪所用之物，業據其供承在卷，
    惟仍放置在車號HY－3380號自小客車前後擋風玻璃而未據扣
    案，此有本院公務電話紀錄表1紙存卷可查（見本院卷第11
    頁），為免將來執行之困難，爰不予宣告沒收，附此敘明。
五、據上論斷，應依刑事訴訟法第273條之1第1項、第299條第1
    項前段，刑法第28條、第216條、第212條、第320條第1項、
    第41條第1項前段、第51條第5款，刑法施行法第1條之1，判
    決如主文。
本案經檢察官郭進昌到庭執行職務。
中    華    民    國    97    年    12    月    31    日
                  刑事第五庭        法  官  蔡欣怡
如不服本判決應於收受本判決後10日內向本院提出上訴書狀，上
訴書狀應敘述具體理由。上訴書狀未敘述上訴理由者，應於上訴
期間屆滿後20日內補提理由書狀於本院 (均須按他造當事人之人
數附繕本 )「切勿逕送上級法院」。
以上正本證明與原本無異。
中    華    民    國    97    年    12    月    31    日
                                    書記官  劉怡芳
附錄本案論罪科刑法條全文：
刑法第216條
行使第210條至第215條之文書者，依偽造、變造文書或登載不實
事項或使登載不實事項之規定處斷。
刑法第212條
偽造、變造護照、旅券、免許證、特許證及關於品行、能力服務
或其他相類之證書、介紹書，足以生損害於公眾或他人者，處1
年以下有期徒刑、拘役或3百元以下罰金。
刑法第320條第1項
意圖為自己或第三人不法之所有，而竊取他人之動產者，為竊盜
罪，處五年以下有期徒刑、拘役或五百元以下罰金。


司法院資訊處製作；財團法人民間司法改革基金會備份。
